---
title: "CADE analise"
date: last-modified
author: "[Juliana Amaral]"
format: 
  html:
    code-link: true
    code-copy: true 
    code-fold: true 
    code-summary: "Mostre o código"
    theme: cosmo
editor: visual
execute: 
  echo: true
  warning: false
toc: true  # criar o sumario
toc-depth: 2
lang: pt-BR   # define o idioma para portugues
bibliography: references.bib
csl: ipea.csl
---

```{r}
# setup
## pacotes
library(tidyverse)
library(dplyr)
library(here)
library(jsonlite)
library(listviewer)
library(tidyr)
library(purrr)
library(gt)
library(gtExtras)
library(sjPlot)
library(ggplot2)
library(wesanderson)  # For palette selection
library(flextable)
library(kableExtra)
library(huxtable)
library(stringr)  # Load the stringr library for string manipulation.
library(knitr)
library(kableExtra)
library(extrafont)
```

# Introdução

Este relatório é para desenvolver as funcionalidades do Quarto para um HTML usando a base de dados do CADE.

# Dados

## Fonte os dados

Vamos utilizar o .

## Obtendo os dados

Fazer o \[\].

```{r}

```

::: callout-tip
A estrutura do \[\].
:::

## Chamando os dados

Por exemplo, se você .

```{r}

```

::: callout-important
## Importante

É possível .
:::

## Manipulando os dados

Primeiro, vamos ver o que temos de recursos no dataset

```{r}

```

# Analisando

Encontradas \[x\].

```{r}

```

# Conclusão

Não.

# Referências
